【裁判字號】    89,簡上,212
【裁判日期】    890131
【裁判案由】    家庭暴力防治法
【裁判全文】
臺灣高雄地方法院刑事判決                            八十九年度訴緝字第四號
    公  訴  人  臺灣高雄地方法院檢察署檢察官
    被      告  謝文勝
右列被告因偽造文書等案件，經檢察官提起公訴（八十七年度偵字第二九一五九號）
，本院判決如左：
    主  文
謝文勝連續行使偽造私文書，足以生損害於他人，累犯，處有期徒刑壹年。
信用卡簽帳單拾壹張上「江幸蓁」之署押各壹枚沒收。
    事  實
一、謝文勝曾於民國八十三年、八十五年間因贓物、竊盜、贓物案件，經法院分別判
    處有期徒刑二月、四月、五月，前者於八十三年九月十四日易科罰金執行完畢，
    後二者各於八十五年十月二十五日、八十六年八月二十五日執行完畢，猶不知悔
    改，竟意圖為自己不法之所有，基於概括之犯意，先於八十七年十二月四日中午
    十一時許，在高雄市○○路夜市場附近，拾獲江幸蓁所有而遺失之彰化銀行信用
    卡一張（卡號000000000000號），即變易持有為所有而予侵占入己
    。旋基於概括之意，於同日，連續前往高雄市○○○路七十九號通訊服飾店，購
    買共新台幣（下同）五萬九千元之服飾，並持上開彰化銀行信用卡，先後九次在
    信用卡簽帳單上偽造江幸蓁簽名，又前往高雄市○○○路一三三號良橋通訊店，
    購買價值一萬六千元之行動電話一支，並持上開彰化銀行信用卡，先後二次在信
    用卡簽帳單上偽造江幸蓁簽名，而偽造江幸蓁之消費簽帳單，並持交上開商店，
    刷卡付款，使上開商店陷於錯誤而如數交付前揭款項價值之財物，足以生損害於
    江幸蓁及上開商店。又於八十七年十二月十一日左右，在高雄市○○路某巷口垃
    圾堆旁，拾獲郭學明所有因被竊而脫離其持有之皮包一只（內有
    照及機車駕照各一枚），即變易持有為所有而予侵占入己。嗣於八十七年十二月
    二十三日晚上七時四十分許，因江幸蓁發現信用卡遺失被盜刷，聯繫通訊服飾店
    ，該通訊服飾店乃於謝文勝返回該店拿取前開所購買之服飾時，報警查獲，而謝
    文勝為警查獲時並以上開郭學明之
    出郭學明所有之上開證件。謝文勝逃匿，經本院於八十八年五月七日發佈通緝，
    嗣於八十八年十二月二十五日經警緝獲歸案。
二、案經高雄市政府警察局新興分局移送臺灣高雄地方法院檢察署檢察官偵查起訴。
    理  由
一、右揭事實，業據被告謝文勝於警訊及偵審中供承不諱，核與被害人江幸蓁、郭學
    明於警訊時所述相符，並經證人即通訊服飾店專櫃小姐張簡意純、證人即良橋通
    訊店負責人黃財發於警訊時證述綦詳，復有偽造江幸蓁簽名之簽帳單十一張、贓
    物認領保管收據一張及彰化商業銀行苓雅分行八十七年十二月二十三日彰苓雅字
    第一一九二號函影本暨該函所附之高雄市警察局苓雅分局民權派出所於八十七年
    十二月二十一日受理遺失案件證明單影本一紙在卷可資佐證，本件事證明確，被
    告犯行洵堪認定。
二、核被告所為，係犯刑法第三百三十七條之侵占遺失物罪、第二百十六條、第二百
    十條之行使偽造私文書罪、第三百三十九條第一項之詐欺取財罪。被告偽造署押
    為偽造私文書之階段行為；又偽造私文書進而行使，偽造之低度行為應為行使之
    高度行為所吸收，均不另論罪。其先後多次侵占遺失物、詐欺及行使偽造私文書
    犯行，均時間緊接，犯罪構成要件相同，顯係基於概括犯意為之，為連續犯，應
    各以一罪論。又所犯上開三罪，有方法結果之牽連關係，依刑法第五十五條之規
    定，應從較重之行使偽造私文書罪處斷。查被告曾於八十三年、八十五年間因贓
    物、竊盜、贓物案件，經法院分別判處有期徒刑二月、四月、五月，前者於八十
    三年九月十四日易科罰金執行完畢，後二者各於八十五年十月二十五日、八十六
    年八月二十五日執行完畢，有臺灣高雄地方法院檢察署刑案資料查註紀錄表一件
    在卷可稽，其於五年之內，再犯本件最重本刑為有期徒刑以上之罪，為累犯，應
    依刑法第四十七條之規定加重其刑，並遞加之。審酌被告素行非佳，為一己貪慾
    ，即侵占並盜刷他人信用卡，又於一日之內即持上開江幸蓁之信用卡盜刷達七萬
    五千元，所生損害非輕，且逃匿經警緝獲始行歸案，惟其犯後坦承犯行態度良好
    等一切情狀，量處如主文所示之刑。至信用卡簽帳單十一張上「江幸蓁」之署押
    各一枚，係偽造之署押，應依刑法第二百十九條規定，併予宣告沒收。
據上論斷，應依刑事訴訟法第二百九十九條第一項前段，刑法第五十六條、第二百十
六條、第二百十條、第三百三十七條、第三百三十九條第一項、第五十五條、第四十
七條、第二百十九條，罰金罰鍰提高標準條例第一條前段，判決如主文。
中      華      民      國      八十九    年     一     月    三十一    日
                                  臺灣高雄地方法院刑事庭
                                      法  官  李麗珠
右正本證明與原本無異。
如不服本判決，應於判決送達後十日內，向本院提出上訴狀。
                                      書記官  簡鴻雅
中      華      民      國      八十九    年     一     月    三十一    日
附錄本案判決論罪科刑法條：
刑法第二百十六條：
行使第二百十條至第二百十五條之文書者，依偽造、變造文書或登載不實事項或使登
載不實事項之規定處斷。
刑法第二百十條：
偽造、變造私文書，足以生損害於公眾或他人者，處五年以下有期徒刑。
刑法第三百三十七條：
意圖為自己或第三人不法之所有，而侵占遺失物、漂流物或其他離本人所持有之物者
，處五百元以下罰金。
刑法第三百三十九條第一項：
意圖為自己或第三人不法之所有，以詐術使人將本人或第三人之物交付者，處五年以
下有期徒刑、拘役或科或併科一千元以下罰金。


司法院資訊處製作；財團法人民間司法改革基金會備份。
